【裁判字號】    97,訴,5428
【裁判日期】    980119
【裁判案由】    毒品危害防制條例
【裁判全文】
臺灣板橋地方法院刑事判決              97年度訴字第5428號
公  訴  人  臺灣板橋地方法院檢察署檢察官
被      告  甲○○
                    （現另案於臺灣臺北看守所羈押）
上列被告因違反毒品危害防制條例案件，經檢察官提起公訴（97
年度毒偵字第8734號），本院於準備程序進行中，被告就被訴之
事實為有罪之陳述，經告知被告簡式審判程序之旨，並聽取當事
人之意見後，本院合議庭裁定進行簡式審判程序，判決如下：
    主  文
甲○○施用第一級毒品，累犯，處有期徒刑拾月。扣案之海洛因
壹包（驗餘淨重零點零伍伍公克）沒收銷燬之。
    事  實
一、甲○○曾於民國（下同）87、89年間因施用毒品案件，分經
    臺灣彰化地方法院以87年度毒聲字第2151號、89年度毒聲字
    第2078號裁定送勒戒處所施以觀察、勒戒後，均認無繼續施
    用毒品之傾向，於87年12月18日、89年6 月7 日出所，並由
    臺灣彰化地方法院檢察署檢察官各以87年度偵字第10599 號
    、89年度毒偵字第1993、2257號為不起訴處分確定。嗣又於
    89年間因施用毒品案件，經同院以89年度毒聲字第3761號裁
    定送強制戒治，嗣經戒治所評定合格，認無繼續戒治之必要
    ，經同院以90年度毒聲字第569 號裁定停止戒治，於90年2
    月26日停止戒治，所餘戒治期間付保護管束，並於90年7 月
    30日因保護管束期滿未經撤銷停止戒治，而執行完畢。其刑
    事部分並經檢察官提起公訴，為同院以89年度易字第1352號
    判處有期徒刑4 月確定，並與另案偽造文書案件經法院判處
    有期徒刑8 月確定之刑，合併定其應執行刑為有期徒刑10月
    ，於91年12月28日執行完畢；復於92年間因施用毒品案件，
    經同院以92年度毒聲字第1267號裁定送強制戒治，嗣因法律
    修正報結而於93年1 月9 日出所，同案並經檢察官提起公訴
    ，經同院以90年度訴字第931 號判處有期徒刑8 月、6 月，
    應執行有期徒刑1 年1 月確定；又因偽造文書案件，經臺灣
    嘉義地方法院以93年度訴字第88號判處有期徒刑1 年6 月確
    定；上開二案經合併定執行刑後，於94年11月15日縮刑假釋
    出監付保護管束，於95年7 月8 日假釋期滿；復因於假釋期
    間之95年3 月至5 月間之連續施用毒品犯行，經臺灣彰化地
    方法院以95年度訴字第864 號判處有期徒刑1 年確定，並經
    同法院撤銷前開假釋，而應執行偽造文書部分之殘刑6 月4
    日；另因95年8 月間之施用毒品犯行，經同院以95年度訴字
    第1729號判處應執行有期徒刑1 年2 月確定，上開罪刑經接
    續執行及裁定減刑後，於97年3 月4 日縮刑期滿執行完畢。
    詎其仍不知悔改，明知海洛因業經公告為毒品危害防制條例
    第2 條第2 項所列管之第一級毒品，不得非法持有、施用，
    猶基於施用第一級毒品海洛因之犯意，於97年8 月2 日上午
    5 時許，在臺北縣三重市○○○路某處，將第一級毒品海洛
    因摻入於礦泉水後，再以針筒注射手臂之方式，施用第一級
    毒品海洛因1 次。嗣經警於同日下午2 時25分許在臺北市○
    ○區○○路2 段202 號前查獲，並扣得第一級毒品海洛因1
    包（查獲時淨重0.0970公克，驗餘淨重0.0355公克，起訴書
    漏載上開之物），經警採集其尿液送驗後，始悉上情。
二、案經臺北市警察局文山第一分局移送臺灣臺北地方法院檢察
    署呈請臺灣高等法院檢察署檢察長核轉臺灣板橋地方法院檢
    察署檢察官偵查起訴。
    理  由
一、按除被告所犯為死刑、無期徒刑、最輕本刑為三年以上有期
    徒刑之罪或高等法院管轄第一審案件者外，於第一次審判期
    日前之準備程序進行中，被告先就被訴事實為有罪之陳述時
    ，審判長得告知被告簡式審判程序之旨，並聽取當事人、代
    理人、辯護人及輔佐人之意見後，裁定進行簡式審判程序，
    刑事訴訟法第273 條之1 第1 項定有明文。經核本件被告甲
    ○○所犯係死刑、無期徒刑、最輕本刑為三年以上有期徒刑
    以外之罪，其於準備程序中就被訴事實為有罪之陳述，經法
    官告知簡式審判程序之旨，並聽取公訴人、被告之意見後，
    本院爰依首揭規定，合議裁定由受命法官獨任進行簡式審判
    程序，合先敘明。
二、上揭事實，業據被告甲○○迭於警詢、偵查及本院準備程序
    與審理時坦承不諱，而其為警查獲後所採集之尿液檢體，經
    送驗結果，確呈現海洛因代謝物鴉片類之陽性反應，此有臺
    灣尖端先進生技醫藥股份有限公司出具濫用藥物檢驗報告1
    紙在卷可稽（見臺灣臺北地方法院檢察署97年度毒偵字第28
    69號偵查卷第8 頁）。又為警查獲之白色粉末經送往交通部
    民用航空局航空醫務中心鑑定確為第一級毒品海洛因，有該
    中心97年8 月25日航藥鑑字第0974357 號毒品鑑定書1 紙附
    卷可參（見臺灣板橋地方法院檢察署97年度毒偵字第8734號
    偵查卷第15頁），是被告上開自白，核與事實相符，堪信為
    真實。又被告前因施用毒品案件，分經臺灣彰化地方法院以
    87年度毒聲字第2151號、89年度毒聲字第2078號裁定送勒戒
    處所施以觀察、勒戒後，均認無繼續施用毒品之傾向，於87
    年12月18日、89年6 月7 日出所，並由臺灣彰化地方法院檢
    察署檢察官各以87年度偵字第10599 號、89年度毒偵字第19
    93、2257號為不起訴處分確定。嗣又於89年間因施用毒品案
    件，經同院以89年度毒聲字第3761號裁定送強制戒治，嗣經
    戒治所評定合格，認無繼續戒治之必要，經同院以90年度毒
    聲字第569 號裁定停止戒治，於90年2 月26日停止戒治，所
    餘戒治期間付保護管束，並於90年7 月30日因保護管束期滿
    未經撤銷停止戒治，而執行完畢。其刑事部分並經檢察官提
    起公訴，為同院以89年度易字第1352號判處有期徒刑4 月確
    定，並與另案偽造文書案件經法院判處有期徒刑8 月確定之
    刑，合併定其應執行刑為有期徒刑10月，於91年12月28日執
    行完畢；復於92年間因施用毒品案件，經同院以92年度毒聲
    字第1267號裁定送強制戒治，嗣因法律修正報結而於93 年1
    月9 日出所等情，有臺灣高等法院被告前案紀錄表附卷可參
    。故本件罪證明確，被告之犯行堪予認定，應予依法論科。
三、查海洛因依其成癮性、濫用性及對社會危害性之程度，已為
    毒品危害防制條例第2 條第2 項第1 款列為第一級毒品。核
    被告所為，係犯毒品危害防制條例第10條第1 項施用第一級
    毒品之罪。其施用前後持有海洛因之低度行為，應為施用海
    洛因之高度行為所吸收，不另論罪。又被告前有如事實欄所
    載徒刑執行之情形，此有臺灣高等法院被告前案紀錄表在卷
    可徵。其於有期徒刑執行完畢後，5 年內故意再犯本件有期
    徒刑以上之本罪，為累犯，應依法加重其刑。爰審酌被告之
    品行、智識程度、被告前曾經觀察、勒戒，仍未能戒斷其施
    用毒品之惡習，再犯本件犯行，惟因施用毒品均僅係戕害其
    自己身心並無加害他人以及於被告犯罪後坦認犯行等一切情
    狀，量處如主文所示之刑，以資懲儆。
四、至扣案海洛因1 包（驗餘淨重0.0355公克），為查獲之毒品
    ，不問屬於犯人與否，應依毒品危害防制條例第18條第1項
    前段規定沒收銷燬之；另檢驗分別取樣海洛因0.0615公克，
    因已用罄滅失，自無庸再為沒收銷燬之諭知，附此說明。
據上論斷，應依刑事訴訟法第273 條之1 第1 項、第299 條第1
項前段，毒品危害防制條例第10條第1 項、第18條第1 項前段，
刑法第11條、第47條第1項，判決如主文。
本案經檢察官藍海凝到庭執行職務
中    華    民    國    98    年    1     月    19    日
                    刑事第五庭  法  官  潘  長  生
以上正本證明與原本無異。
如不服本判決，應於判決送達後10日內，向本院提出上訴書狀，
且上訴書狀應敘述具體理由，而上訴書狀未敘述上訴理由者，應
於上訴期間（即自收受判決書之翌日起算10日）屆滿後20日內補
提理由書。
                                書記官  陳  金  鳳
中    華    民    國    98    年    1     月    19    日
附錄本案論罪科刑法條全文：
毒品危害防制條例第10條
施用第一級毒品者，處6 月以上5 年以下有期徒刑。
施用第二級毒品者，處3 年以下有期徒刑。


司法院資訊處製作；財團法人民間司法改革基金會備份。
